【裁判字號】    89,訴緝,120
【裁判日期】    891117
【裁判案由】    毒品危害防制條例等
【裁判全文】
臺灣高雄地方法院刑事判決                        八十九年度訴緝字第一二號
    公  訴  人  臺灣高雄地方法院檢察署檢察官
    被      告  乙○○
    指定辯護人  甲○
右列被告因違反毒品危害防制條例案件，經檢察官提起公訴（八十二年度偵字第二二
○一一號、第二六四八○號、八十三年度偵字第一四二七號），甲○判決如左：
    主  文
乙○○施用第一級毒品，累犯，免刑。扣案之海洛因壹包（驗後淨重零點壹陸公克）
沒收銷燬之；又施用第二級毒品，累犯，免刑。扣案之殘餘安非他命之吸管伍支（均
量微無法析離秤重）均沒收銷燬之。
    事  實
一、乙○○曾於民國七十九年間因違反肅清煙毒條例等案件，經甲○判處有期徒刑二
    年十月確定，經減刑為一年五月，並於八十一年十月十一日假釋期滿執行完畢，
    詎仍不知悔改，於八十二年八月間某日，在不詳處所，非法吸用化學合成麻醉藥
    品安非他命一次。另於同年十二月十四日晚間八時二十分許回溯二十四小時內之
    某時，在不詳處所，施用海洛因一次。嗣分別於八十二年十月十三日晚間六時五
    十分許及同年十二月十四日晚間八時四十分許，在高雄市前鎮區○○○○路六號
    住處及高雄縣鳳山市○○路二三八號友人住處為警當場查獲，並扣得為吸用安非
    他命而持續持有之殘餘安非他命之吸管五支及海洛因一包（驗後淨重○‧一六公
    克）。
二、案經高雄市政府警察局前鎮分局、小港分局分別移送臺灣高雄地方法院檢察署檢
    察官偵查起訴，嗣經由甲○依職權裁定送觀察、勒戒後，認已無繼續施用毒品傾
    向。
    理  由
一、右揭事實，業遽被告乙○○於甲○審理時坦承不諱，且被告於警訊時為警所採之
    尿液經送高雄市政府衛生局檢驗結果，呈嗎啡陽性反應，此有該局八十二年十二
    月二十七日高衛試煙字第Ｃ三六八號煙毒尿液檢驗成績書一紙附卷可稽；此外，
    並有扣案之殘餘安非他命之吸管五支及海洛因一包足資佐證。又扣案殘餘安非他
    命之吸管五支及海洛因一包，經分別送高雄醫學院附設中和紀念醫院及法務部調
    查局檢驗結果，送驗之吸食器，確含有甲基安非他命成分；而送驗之白粉係海洛
    因（驗後淨重○‧一六公克）無訛，此有該院八十二年十一月十六日編號Ｐ○三
    八五二─一號檢驗報告單及該局八十三年一月十四日編號：000000000
    號檢驗通知書各一紙在卷可參。被告自白與事實相符，本件事證明確，被告犯行
    洵堪認定。
二、查被告乙○○行為後，毒品危害防制條例已於八十七年五月二十日公布，自同年
    月二十二日起施行，被告施用第一級毒品海洛因及第二級毒品安非他命之犯行，
    以之與被告行為時之舊法肅清煙毒條例及麻醉藥品管理條例相比較結果，以裁判
    時之新法即毒品危害防制條例之規定有利於被告，依刑法第二條第一項前段之規
    定，自應適用新法處斷。核被告乙○○所為，係違反毒品危害防制條例第十條第
    一項、第二項之罪。被告持有第一、二級毒品後，進而施用，其持有之低度行為
    應為施用之高度行為所吸收，不另論罪。公訴意旨雖僅敘及被告持有第二級毒品
    之犯行，惟其持有第二級毒品之低度行為既為施用第二級毒品之高度行為吸收，
    為單純一罪，則甲○自應擴張起訴事實，就公訴人漏未審酌之施用第二級毒品高
    度行為予以審究。又被告曾於七十九年間因違反肅清煙毒條例等案件，經甲○判
    處有期徒刑二年十月確定，經減刑為一年五月，並於八十一年十月十一日假釋期
    滿執行完畢，有臺灣高雄地方法院檢察署刑案資料查註紀錄表及臺灣高等法院被
    告全國前案紀錄表各一份在卷可參，其受有期徒刑執行完畢，於五年以內再犯有
    期徒刑以上之本罪，為累犯，依法加重其刑。被告所犯上開二罪，犯意各別，行
    為互異，應予分論併罰。
三、按犯毒品危害防制條例第十條之罪者，檢察官應先將被告送勒戒處所觀察、勒戒
    ；經觀察、勒戒後，無繼續施用毒品傾向者，應由檢察官為不起訴之處分；又本
    條例修正施行前繫屬之案件，於修正施行後，審判中之案件，由法院依修正後規
    定處理之，依修正後規定應為不起訴處分者，法院應為免刑之判決，毒品危害防
    制條例第二十條第一項、第二項前段、第三十五條第三款分別定有明文。查被告
    乙○○因施用第一、二級毒品海洛因及安非他命，經甲○於八十九年十月三日裁
    定送勒戒處所觀察、勒戒後，其在所期間經衛生醫療網支援醫師評定結果認為「
    無繼續施用毒品傾向」，此有甲○觀察、勒戒裁定書及載明上情之臺灣高雄看守
    所附設勒戒處所八十九年十月二十三日高所坤戒勒字第四七一三號函及所檢附之
    無繼續施用傾向證明書一紙附卷足稽，爰依毒品危害防制條例第二十條第二項前
    段、第三十五條第三款規定為免刑之判決。又扣案之海洛因一包（驗後淨重○‧
    一六公克）及殘餘安非他命之吸管五支（因其內之毒品已無法剝離，故均視為毒
    品），應依毒品危害防制條例第十八條第一項前段規定，不問屬於犯人與否，均
    沒收銷燬之。
據上論斷，應依刑事訴訟法第二百九十九條第一項但書，毒品危害防制條例第十條第
一項、第二項、第二十條第二項前段、第三十五條第三款、第十八條第一項前段，刑
法第十一條前段、第二條第一項前段、第四十七條，判決如主文。
本案經檢察官黃俊嘉到庭執行職務。
中      華      民      國    八十九    年     十一     月     十七     日
                                    臺灣高雄地方法院刑事第一庭
                                        法  官  陳玉聰
右正本證明與原本無異。
如不服本判決，應於判決送達後十日內，向甲○提出上訴狀。
                                        書記官  鄭淑臻
中    華    民    國    八十九    年     十一     月       十七         日


司法院資訊處製作；財團法人民間司法改革基金會備份。
